【裁判字號】    97,上更(一),32
【裁判日期】    970319
【裁判案由】    常業詐欺
【裁判全文】
臺灣高等法院臺中分院刑事判決   97年度上更(一)字第32號
上  訴  人
即  被  告  丑○○
上  訴  人
即  被  告  寅○○
上列上訴人等因常業詐欺案件，不服臺灣彰化地方法院94年度訴
字第1440號中華民國95年1月26日第一審判決（起訴案號：臺灣
彰化地方法院檢察署94年度偵字第5356號；併辦案號：臺灣彰化
地方法院檢察署94年度偵字第5945、8429、9157號，臺灣臺中地
方法院檢察署94年度偵字第19567、20076號），提起上訴，並經
臺灣彰化地方法院檢察署移送併辦（併辦案號：臺灣彰化地方法
院檢察署94年度偵字第3517號），判決後經最高法院發回，本院
更審判決如下：
    主    文
原判決關於丑○○、寅○○部分撤銷。
丑○○共同意圖為自己不法之所有，以詐術使人將本人之物交付
為常業，處有期徒刑貳年；扣案如附表二、三所示之物均沒收。
寅○○共同意圖為自己不法之所有，以詐術使人將本人之物交付
為常業，處有期徒刑壹年陸月，減為有期徒刑玖月；扣案如附表
二、三所示之物均沒收。
    犯罪事實
一、丑○○、寅○○為男女朋友關係，其2人與謝尹舜（另案經
    本院以95年度上訴字第2024號判決判處有期徒刑8月，並經
    最高法院以96年度台上字第10號駁回上訴確定）、呂立誠（
    業經原審判決免刑確定）及綽號「董仔」之姓名不詳成年男
    子，自民國（下同）94年3月上旬某日起，共同基於意圖為
    自己不法之所有，並恃之為業之犯意聯絡，由丑○○、寅○
    ○與謝尹舜、呂立誠負責收購人頭帳戶，丑○○、寅○○2
    人就每件人頭帳戶存摺及提款卡，可獲取6千元至7千元不等
    之報酬；再由「董仔」負責打電話向國內不特定之民眾，分
    別以謊稱「親人為人作保而將有不測」、「抽獎活動中獎需
    先繳部分費用」、「遭人冒名申請金融卡、信用卡或其金融
    卡、信用卡被盜刷」、「假藉朋友身分借錢」等詐騙手法，
    誘使被騙民眾將相關款項陸續匯入指定之人頭帳戶。丑○○
    、寅○○依「董仔」之指示提領詐騙之金額後，丑○○另按
    寅○○所寄送之存摺數量，每本給予寅○○、謝尹舜1千元
    酬勞，呂立則誠可獲取每天1千元之薪資。其等施行詐術之
    方式，除利用如附表二、三所示丑○○、寅○○所有供上揭
    購買人頭帳戶時聯絡、買賣、寄送人頭帳戶用外，詳如下述
    ：
（一）丑○○、寅○○與謝尹舜、呂立誠負責收購人頭帳戶，係
      由丑○○購買人頭電話、電話儲值卡，再於報紙刊登收購
      金融機構存簿之報紙廣告，並留下人頭電話供欲販售存摺
      之人頭戶聯繫，另將部分人頭電話、電話儲值卡交付予寅
      ○○、呂立誠作為彼此間聯絡之用，待有意販售金融機構
      存摺之人來電表明有存摺可提供時，丑○○再自行或以電
      話聯繫呂立誠，以每本金融機構存摺連同提款卡新臺幣（
      下同）3千元至4千元之價格，收購如附表一編號1號至12
      號之人頭帳戶存摺及提款卡。
（二）又於94年3月間某日，在彰化縣員林鎮○○路東西向快速
      道路交流道下之萊爾富超商前，以每月2千5百元之代價，
      向謝尹舜租用其向交通銀行員林分行申請開設之帳號
      0000000000 00號之帳戶，並取得該帳戶之存摺、提款卡
      、提款卡密碼。
（三）復於94年3月間某日，在彰化縣彰化市○○○○道，以每
      月2千5百之代價，向謝尹舜租用其向上海儲蓄銀行員林分
      行申請開設之帳號00000000000000號之帳戶，並取得該帳
      戶之存摺、提款卡、提款卡密碼。其後，又由謝尹舜於94
      年4月初某日，在彰化縣員林鎮台鳳廣場，以2千5百元之
      代價，向黃慶彰（另案經本院以95年度上訴字第2024號判
      決判處有期徒刑5月，並經最高法院以96年度台上字第10
      號駁回上訴確定）收購其於臺北富邦商業銀行員林分行所
      開設之帳號000000000000號之帳戶，並取得該帳戶之存摺
      、提款卡、提款卡密碼、國民身分證影本等物，作為詐騙
      款項匯入之帳戶（各販賣帳戶之人頭均另由檢察官偵查中
      ）。
（四）上開人頭帳戶存摺及提款卡均交由丑○○彙整後，再交由
      寅○○前往彰化縣彰化市加達快遞、空軍一號遊覽車營業
      處等地，以郵包快遞及遊覽車郵遞方式寄交予「董仔」之
      人，以供其以前開方式施行詐騙，致下列之人陷於錯誤依
      指示匯款而受有損害：
    (1)如附表壹所示編號1號至12號之被害人因之受騙上當，並
      依指示匯款至附表壹編號1號至12號之人頭帳戶（有關被
      害人之姓名、被詐騙之事由、被騙之金額、匯入款項之戶
      名及帳號名稱等，均詳如附表壹所示）。
    (2)於94年3月28日下午，該詐欺集團之成員自稱為萬泰銀行
      人員撥打電話予黃月秀並向其佯稱：其有現金卡預借現金
      欠款未繳等語，黃月秀因而陷於錯誤，遂於同日下午4時
      38分許依該人指示，誤將9萬9999元匯入謝尹舜之上開交
      通銀行員林分行帳戶。
    (3)於94年4月6日下午，該詐欺集團之成員自稱為中華電信人
      員撥打電話予宋倩瑩並向其佯稱：可退還電話保證金等語
      ，宋倩瑩因而陷於錯誤，遂於同日下午4時13分依該人指
      示，誤將4011元匯入謝尹舜之上開上海儲蓄銀行員林分行
      帳戶。
    (4)於94年4月27日下午，該詐欺集團之成員自稱為「香港鼎
      皇公司」人員撥打電話予丙○○並向其佯稱：其抽中獎項
      ，惟須先繳稅金始可領獎等語，丙○○因而陷於錯誤，遂
      於94 年5月4日中午12時33分許依該人指示，誤將8萬元匯
      入黃慶彰之上開臺北富邦商業銀行員林分行帳戶。
    (5)於94年5月3日下午，該詐欺集團之成員撥打電話予癸○○
      並以語音留言向其佯稱：其信用卡卡費未繳等語，癸○○
      因而陷於錯誤，遂於同日下午5時31分依該人指示，誤將7
      筆款項合計11萬2830元匯入黃慶彰之上開臺北富邦商業銀
      行員林分行帳戶。
二、嗣於94年7月7日上午，經警持搜索票分別在南投縣南投市○
    ○里○○○路336號7樓之2丑○○住處、及彰化和美鎮○○路
    ○段600號之2-7樓丑○○租屋處，查扣如附表二所示丑○○
    所有供上揭購買人頭帳戶時聯絡、買賣、寄送人頭帳戶用之
    物品；同日復經警在臺中市○○路197號4樓之1寅○○住處
    內查扣如附表三所示寅○○所有、如附表四所示（非寅○○
    所有）等供上揭購買人頭帳戶時聯絡、買賣、寄送人頭帳戶
    用之物品，而查悉上情。
三、案經彰化縣警察局溪湖分局報請臺灣彰化地方法院檢察署檢
    察官偵查起訴，及臺灣彰化地方法院檢察署檢察官、臺灣臺
    中地方法院檢察署檢察官移送併辦審理。
    理    由
一、證據能力方面：
（一）按被告以外之人於審判外之陳述，雖不符刑事訴訟法第
      159 條之1至第159條之4之規定，然經當事人於審判程序
      同意作為證據，法院審酌該言詞陳述作成時之情況，認為
      適當者，亦得為證據；當事人、代理人或辯護人於法院調
      查證據時，知有刑事訴訟法第159條第1項不得為證據之情
      形，而未於言詞辯論終結前聲明異議者，視為有前項之同
      意，刑事訴訟法第159條之5定有明文。核其立法意旨，在
      於傳聞證據未經當事人之反對詰問予以核實，原則上先予
      排除。惟若當事人已放棄反對詰問權，於審判程序中表明
      同意該等傳聞證據可作為證據；或於言詞辯論終結前未聲
      明異議，基於尊重當事人對傳聞證據之處分權，暨證據資
      料愈豐富，愈有助於真實發見之理念，且強化言詞辯論主
      義，使訴訟程序得以順暢進行，上開傳聞證據亦均具有證
      據能力。查本案採為判決基礎之被告以外之人於審判外之
      言詞或書面陳述，固屬傳聞證據，惟被告等就該審判外之
      陳述，及就本案採為判決基礎之文書資料，均未曾於言詞
      辯論終結前爭執其證據能力或聲明異議，本院審酌上開陳
      述作成時之情況，並無違法取證之瑕疵，認以之作為證據
      為適當，揆諸上開規定，該審判外之陳述及文書資料均有
      證據能力。
（二）又按現行刑事訴訟法第287條之2規定：「法院就被告本人
      之案件調查共同被告時，該共同被告準用有關人證之規定
      」。查本件被告本人以外之其他共同被告，於警詢時之陳
      述毋庸命其具結；又於偵查中向檢察官所為之陳述，其中
      有部分內容係關於自己所涉犯嫌之事實，本毋庸命具結，
      而該部分雖與其他共同被告所涉之犯罪事實相關，乃無從
      加以分割；再被告丑○○、寅○○均不爭執本人以外其他
      共同被告於審判外陳述之證據能力，復未曾於言詞辯論終
      結前聲明異議，而本院審理時亦已踐行調查證據程序，經
      審酌上開陳述作成時之情況，並無違法取證之瑕疵，認以
      之作為證據為適當，揆諸上開規定，此部分審判外之陳述
      ，有證據能力，合先敘明。
二、訊據上訴人即被告（下稱被告）丑○○、寅○○迭於警詢、
    偵查、原審及本院審理中坦承上揭犯罪事實不諱，核被告丑
    ○○、寅○○2人所述，與證人即共犯謝尹舜於警詢及偵查
    中（見95偵字第2147號卷第20至22頁、第50至56頁）、證人
    黃慶彰於警詢及偵查中證述（見95偵字第2147號卷第14至19
    頁、第50至56頁）之情節相符，並經證人即被害人癸○○、
    丙○○、黃月秀、宋倩瑩、甲○○、葉浴棋、壬○○、子○
    ○、辰○○、庚○○、己○○、乙○○、丁○○、辛○○、
    戊○○、巳○○等人分別於警詢中證述明確，復有提款機監
    錄照片、各人頭帳戶交易明細表在卷及扣案如附表二、三所
    示之物品可資佐證，堪信被告丑○○、寅○○之自白與事實
    相符。則被告丑○○、寅○○2人與共犯謝尹舜、呂立誠等
    人，自94年3月上旬某日起參與本案詐欺犯行，負責收購人
    頭帳戶，其等均有參與詐欺犯行所施用詐術之部分行為；又
    其等迄為警查獲時止，均反覆以詐欺方法，向被害人詐取如
    事實欄所示金額，並獲取不法所得，足認被告丑○○、寅○
    ○確有以此詐欺取財方式充為經濟來源之一，並以之為生活
    事業一部分之意，顯均係以此犯罪為業，且恃此維生。本件
    事證明確，被告丑○○、寅○○犯行洵堪認定。
三、法律變更之比較適用：
（一）查被告行為後，刑法第340條常業犯之規定，業於94年1月
      7日修正公布刪除，並於95年7月1日施行，被告之犯行，
      因行為後新法業已刪除常業犯之規定，是被告犯後法律已
      有變更，刑法第339條之罪，其法定本刑為5年以下有期徒
      刑、拘役，或科或併科5萬元以下罰金；而修正前之刑法
      第340條之罪，其法定本刑為1年以上7年以下有期徒刑，
      得併科5萬元以下罰金。本件被告所為多次詐欺取財犯行
      ，依新法各別多次論斷之結果（即數罪併罰），其刑度顯
      較修正前刑法第340條之罪為重，經比較新舊法結果，應
      依刑法第2條第1項之規定，適用有利於被告之法律，即適
      用被告行為時之修正前刑法第340條之罪處罰。
（二）查此次刑法第28條共同正犯規定，亦有修正，分別適用新
      、舊法比較結果，刑法第28條原規定「2人以上共同『實
      施』犯罪之行為者，皆為共同正犯」，新法修正為「2人
      以上共同『實行』犯罪之行為者，皆為共同正犯」，將舊
      法之「實施」修正為「實行」。原「實施」之概念，包含
      陰謀、預備、著手及實行等階段之行為，修正後僅共同實
      行犯罪行為始成立共同正犯。是新法共同正犯之範圍已有
      限縮，排除陰謀犯、預備犯之共同正犯。新舊法就共同正
      犯之範圍既因此而有變動，自屬犯罪後法律有變更，而新
      法之規定並非較有利於被告，應適用被告行為時之規定。
（三）被告行為後，刑法關於第38條沒收之規定亦有修正。因從
      刑應依附於主刑，有關被告所犯前開罪刑之主刑，與主刑
      有關之常業犯、共同正犯等事由，均適用修正前之刑法相
      關規定，則有關從刑之沒收規定，自亦應從屬適用修正前
      刑法第38條之規定。
四、按刑法上所謂「常業」，係指反覆以同種類行為為目的之社
    會活動之職業性犯罪而言，亦即恃犯罪所得維生，至於犯罪
    時間長短、所得多寡，及是否恃此犯罪為唯一之謀生職業，
    均非所問，縱令兼有其他職業，仍無礙於該常業犯罪之成立
    。本件被告丑○○、寅○○2人自94年3月上旬某日起參與本
    案詐欺犯行，其等均以此犯罪為業，且恃此維生，核被告丑
    ○○、寅○○所為，均係犯修正前刑法第340條之常業詐欺
    罪。茲對被告等之論罪說明如下：
（一）被告丑○○、寅○○與共犯呂立誠、謝尹舜及綽號「董仔
      」之姓名不詳成年男子，彼此間有犯意聯絡及行為分擔，
      均為共同正犯。
（二）本案被告等人對被害人癸○○、丙○○、黃月秀、宋倩瑩
      及如附表一編號12所示被害人巳○○施用詐術，致被害人
      交付金錢受有損害等犯行，雖未據起訴，惟係被告等人所
      犯常業詐欺犯行之部分行為，與起訴成罪之常業詐欺犯行
      ，兩者有實質上一罪關係，並經檢察官移送併辦，為起訴
      效力所及，本院自應併予審究。
五、原審判決以被告2人罪證明確，予以論罪科刑，固非無見，
    惟有下列違誤之處：
（一）被告以外之人於審判外之言詞或書面陳述，除法律有規定
      者外，不得作為證據，刑事訴訟法第159條第1項定有明文
      。而所謂法律有規定者，即包括同法第159條之1至第159
      條之5所規定傳聞證據具有證據能力之例外情形。故如欲
      採被告以外之人於審判外之言詞，即如警詢或檢察官偵查
      中之言詞為證據時，必須符合法律所規定之例外情形，方
      得認其審判外之陳述有證據能力，並須於判決中具體說明
      其符合傳聞證據例外可信之情況及心證理由，否則即有違
      證據法則及判決不備理由之違誤（最高法院96年台上字第
      6559號判決意旨參照）。原審判決以證人即被害人甲○○
      、葉浴棋、壬○○、子○○、辰○○、庚○○、己○○、
      乙○○、丁○○、辛○○、戊○○、巳○○等人於警詢之
      供述為斷罪之資料。然上開證人於警詢之陳述，乃被告以
      外之人於審判外之言詞陳述，屬傳聞證據，其何以有證據
      能力，是否符合上述傳聞證據具有證據能力之例外規定之
      情形及心證理由，原審判決均未詳予說明，遽採為證據，
      自有未當。
（二）本案被告等人對被害人癸○○、丙○○、黃月秀、宋倩瑩
      及如附表一編號12所示被害人巳○○施用詐術，致被害人
      交付金錢受有損害等犯行，雖未據起訴，惟係被告等人所
      犯常業詐欺犯行之部分行為，與起訴成罪之常業詐欺犯行
      ，兩者有實質上一罪關係，經檢察官移送併辦，為起訴效
      力所及，原審就被告等人對被害人癸○○、丙○○、黃月
      秀、宋倩瑩之詐欺犯行未及併予論究，自有未合。
六、被告丑○○、寅○○以原判決量刑太重云云，提起上訴，惟
    按科刑時應以行為人之責任為基礎，並審酌一切情狀，應依
    刑法第57條各款所定事項為科刑輕重之標準，尚非可僅依犯
    罪所生之損害、犯罪後之態度遽予一概而論，被告2人之上
    訴均無可取，均無理由。惟原審判決有關被告丑○○、寅○
    ○部分既有上開可議之處，乃無可維持，自應由本院將原判
    決有關被告丑○○、寅○○部分予以撤銷改判。爰審酌被告
    均無不良素行紀錄，其等參與作案情節重大，為一己之私利
    ，施用詐術，對被害人財產及社會秩序所生危害甚大、及被
    告等人詐取不法所得金額、參與之程度、時間、所獲不法利
    益之數額、及犯後態度均良好等一切情狀，分別量處如主文
    第2、3項所示之刑，以示懲儆（本件雖僅由被告等人提起上
    訴，而檢察官並未以被告之不利益提起上訴，然因原審未及
    審酌併案部分即有不當之處，本院自得科以被告等人較原審
    為重之刑，附此說明）。扣案如附表二、三所示之物，分別
    為被告丑○○、寅○○或本件共犯所有，供其等犯罪所用之
    物，此據被告丑○○、寅○○等人供明在卷，應依修正前刑
    法第38條第1項第2款規定宣告沒收。
七、為紀念解除戒嚴20週年，予罪犯更新向善之機，所制定之中
    華民國96年罪犯減刑條例業於96年7月16日生效實施，被告
    寅○○犯罪時間在中華民國96年4月24日以前，所犯之罪宣
    告刑在1年6月以下，合於減刑條件，應減其刑期2分之1，俾
    啟自新。
八、至其餘扣案之被告丑○○持有三星牌行動電話1支（門號為
    0000000000號）、案外人廖述標所有之郵局儲金簿1本、被
    告寅○○之印章1枚、電話帳單3紙等物，業據被告丑○○供
    稱：該行動電話是與家人聯絡之用，廖述標是伊父親，現在
    監獄執行中，所以將郵局存摺放在伊住處，寅○○是伊女友
    ，將印章寄放在伊住處，電話帳單3紙是用以繳費，均與詐
    騙無關等語；又扣案之被告寅○○持有之諾基亞行動電話1
    支（門號為0000000000號）、三星牌行動電話2支（門號分
    別為0000000000號、0000000000號）、及其所有之中國農業
    銀行存摺1本、手提電腦1台、國際電話明細單1張、名片5張
    、人民幣141元、港幣2010元、新臺幣54300 元、SIM卡3枚
    ，業據被告寅○○供稱：上開行動電話係伊與朋友家人聯絡
    之用，伊所有之中國農業銀行存摺、手提電腦、國際電話明
    細單、名片等物均與詐騙無關，人民幣141元、港幣2010元
    是伊母親留給伊的，新臺幣54300元是伊妹妹交給伊用來繳
    帳單、保費所用，也都與詐騙無關，SIM卡3枚是丑○○交給
    伊的，只是放在伊那裡，沒有用來詐騙等語。核被告2人均
    坦承犯行，並對扣案如附表二、三、四所示之物，係用以詐
    騙或詐騙所得之物坦認不諱，衡情應不致對上開扣案物品故
    為不實之供述，且本院查無證據證明此部分扣案物品係被告
    等供本件犯罪之用或因犯罪所得之物，且各該扣案物均非屬
    違禁物，自無從為沒收之諭知；另如附表四所示之人頭帳戶
    存摺、印章、提款卡等物，固係供被告等人作為本案詐欺集
    團詐取被害人財物使用，惟均為被告等收購人頭帳戶之登記
    名義人所有，因金融帳戶需登記身分資料始可申辦，具專屬
    性，被告等人收購人頭帳戶時，僅取得該存摺、印章、提款
    卡之使用權，尚非被告等所有，亦無從宣告沒收，附此敘明
    。
據上論斷，應依刑事訴訟法第369條第1項前段、第370條後段、
第364條、第299條第1項前段，刑法第2條第1項前段、第28條（
修正前）、第340條（修正前）、第38條第1項第2款（修正前）
，罰金罰鍰提高標準條例第1條前段，中華民國九十六年罪犯減
刑條例第2條第1項第3款、第7條，判決如主文。
本案經檢察官卯○○到庭執行職務。
中    華    民    國    97    年    3     月    19    日
            刑事第十一庭  審判長法  官  陳  朱  貴
                                法  官  胡  文  傑
                                法  官  何  志  通
上列正本證明與原本無異。
如不服本判決應於收受送達後十日內向本院提出上訴書狀，其未
敘述上訴之理由者並得於提起上訴後十日內向本院補提理由書（
均須按他造當事人之人數附繕本）。
                                書記官  高  麗  淇
中    華    民    國    97    年    3     月    19    日
附表一：
┌─┬─────┬─────┬───┬─────────┬───────────┐
│編│被害人及遭│匯款日期及│人頭帳│帳戶之金融機關    │備            註      │
│號│詐騙之事由│匯款金額  │戶戶名│局號、帳號        │                      │
│  │          │（新台幣）│      │                  │                      │
├─┼─────┼─────┼───┼─────────┼───────────┤
│1 │甲○○    │94.4.28   │賴陳秀│大村郵局          │呂立誠坦承購買該人頭帳│
│  │          │          │貞    │局號000000-0      │戶後交予丑○○        │
│  │假地下錢莊│100,000元 │      │帳號000000-0      │                      │
│  │擔保之恐嚇│          │      │                  │                      │
├─┼─────┼─────┼───┼─────────┼───────────┤
│2 │葉浴棋    │94.5.5    │      │                  │                      │
│  │          │          │      │                  │                      │
│  │假地下錢莊│50,000元  │陳秀美│埔鹽郵局          │呂立誠坦承購買該人頭帳│
│  │擔保之恐嚇│          │      │局號000000-0      │戶後交予丑○○        │
├─┼─────┼─────┤      │帳號000000-0      │                      │
│3 │壬○○    │94.5.11   │      │                  │                      │
│  │          │          │      │                  │                      │
│  │冒名借款  │50,000    │      │                  │                      │
├─┼─────┼─────┼───┼─────────┼───────────┤
│4 │子○○    │94.4.27   │      │溪湖郵局          │                      │
│  │          │          │      │局號000000-0      │                      │
│  │假中獎    │65,080元  │邱景裕│帳號000000-0      │呂立誠坦承購買該人頭帳│
├─┼─────┼─────┤      ├─────────┤戶後交予丑○○        │
│5 │辰○○    │94.4.28   │      │第一銀行溪湖分行帳│                      │
│  │          │          │      │號                │                      │
│  │假盜刷    │42,126元  │      │000-00000000000000│                      │
│  │          │          │      │1                 │                      │
├─┼─────┼─────┼───┼─────────┼───────────┤
│6 │庚○○    │94.5.3    │黃俊傑│溪湖郵局          │呂立誠坦承購買該人頭帳│
│  │          │          │      │局號000000-0      │戶後交予丑○○        │
│  │假中獎    │70,000元  │      │帳號000000-0      │                      │
│  │          ├─────┼───┼─────────┤                      │
│  │          │94.5.9    │簡新怡│臺灣銀行寶慶分行  │                      │
│  │          │100,000元 │      │000000000000      │                      │
├─┼─────┼─────┼───┼─────────┼───────────┤
│7 │己○○    │94.5.27   │許永賢│復華銀行員林分行帳│呂立誠坦承購買該人頭帳│
│  │          │          │      │號                │戶後交予丑○○        │
│  │冒名申請信│80,000元  │      │0000000000000     │                      │
│  │用卡      │          │      │                  │                      │
├─┼─────┼─────┼───┼─────────┼───────────┤
│8 │乙○○    │94.6.9    │蘇森田│埔里大坪郵局      │由蘇森田到案後於警訊中│
│  │          │          │      │局號000000-0      │坦承將帳戶賣給呂立誠，│
│  │假擔保之恐│50,000元  │      │帳號000000-0      │再清查後得知交丑○○  │
│  │嚇        │          │      │                  │                      │
├─┼─────┼─────┼───┼─────────┼───────────┤
│9 │丁○○    │94.4.11   │張道賢│員林中正郵局      │丑○○坦承向張道賢收購│
│  │          │          │      │局號000000-0      │帳戶，並僱用呂立誠出面│
│  │假地下錢莊│30,000元  │      │帳號000000-0      │接洽                  │
│  │擔保之恐嚇│          │      │                  │                      │
├─┼─────┼─────┼───┼─────────┼───────────┤
│10│辛○○    │94.4.20   │李明昌│台北富邦銀行員林分│丑○○坦承向李明昌收購│
│  │          │          │      │行                │帳戶，並僱用呂立誠出面│
│  │假盜刷    │59,601元  │      │帳號000000000000號│接洽                  │
├─┼─────┼─────┼───┼─────────┼───────────┤
│11│戊○○    │94.5.13   │陳至君│復華銀行溪湖分行帳│丑○○坦承向陳至君收購│
│  │          │          │      │號                │帳戶，並僱用呂立誠出面│
│  │假盜刷    │99,800元  │      │0000000000000000號│接洽                  │
├─┼─────┼─────┼───┼─────────┼───────────┤
│12│巳○○    │合計匯款十│      │田中郵局          │1.由被害人於94.5 .25  │
│  │假盜刷    │筆,計金額 │      │00000000000000000 │  南港分局警備隊詢問筆│
│  │          │2,968,500 ├───┼─────────┤  錄得知。            │
│  │          │元        │陳秀美│埔鹽郵局          │2.呂立誠坦承購買該人頭│
│  │          │          │      │00000000000000000 │  帳戶後交予丑○○。  │
│  │          │          ├───┼─────────┤3.邱坤南坦承販售該帳予│
│  │          │          │邱坤南│中正郵局          │  丑○○。            │
│  │          │          │      │00000000000000000 │                      │
│  │          │          ├───┼─────────┤                      │
│  │          │          │      │0000000000000000  │                      │
│  │          │          │      ├─────────┤                      │
│  │          │          │      │00000000000000000 │                      │
│  │          │          │      ├─────────┤                      │
│  │          │          │      │000000000000000   │                      │
│  │          │          │      ├─────────┤                      │
│  │          │          │      │中國信託          │                      │
│  │          │          │      │000000000000      │                      │
│  │          │          │      ├─────────┤                      │
│  │          │          │      │00000000000000000 │                      │
└─┴─────┴─────┴───┴─────────┴───────────┘
 附表二
┌──┬───────────────────────────┬─────────┐
│編號│扣案物名稱及數量                                      │備              註│
├──┼───────────────────────────┼─────────┤
│1   │門號為0000000000、序號為000000000000000之nokia手機壹支│係丑○○或共犯所有│
├──┼───────────────────────────┤、供購買人頭帳戶時│
│2   │門號為0000000000、序號為000000000000000之nokia手機壹支│聯絡、買賣、寄送人│
├──┼───────────────────────────┤頭帳戶之用        │
│3   │門號0000000000號行動電話申請書壹張                    │                  │
├──┼───────────────────────────┤                  │
│4   │行動電話申請表壹張（申請人為邱復興）                  │                  │
├──┼───────────────────────────┤                  │
│5   │寄賣儲金簿收據壹張                                    │                  │
├──┼───────────────────────────┤                  │
│6   │其上書寫黃世文、590419、Ｚ000000000之買賣儲金簿登記便條│                  │
│    │紙壹份                                                │                  │
├──┼───────────────────────────┤                  │
│7   │儲值卡壹張（啟用密碼000000000000）                    │                  │
└──┴───────────────────────────┴─────────┘
 附表三
┌──┬───────────────────────────┬─────────┐
│編號│扣案物名稱及數量                                      │備              註│
├──┼───────────────────────────┼─────────┤
│1   │門號為0000000000、序號歸零之nokia手機壹支             │係寅○○所有、供購│
├──┼───────────────────────────┤買人頭帳戶時聯絡、│
│2   │郵寄人頭帳戶信封袋壹個                                │買賣、寄送人頭帳戶│
├──┼───────────────────────────┤之用              │
│3   │帳冊貳本                                              │                  │
└──┴───────────────────────────┴─────────┘
 附表四
┌──┬───────────────────────────┬─────────┐
│編號│扣案物名稱及數量                                      │備              註│
├──┼───────────────────────────┼─────────┤
│1   │楊婧芳之郵局存摺壹本                                  │係寅○○收購得來供│
├──┼───────────────────────────┤本案犯罪之用，惟並│
│2   │黃世文之郵局存摺（含提款卡、印章）壹份                │非寅○○所有之物。│
├──┼───────────────────────────┤                  │
│3   │黃朝勤之華南銀行存摺（含提款卡、印章）壹份            │                  │
├──┼───────────────────────────┤                  │
│4   │黃朝勤之第一銀行存摺（含提款卡、印章）壹份            │                  │
└──┴───────────────────────────┴─────────┘


司法院資訊處製作；財團法人民間司法改革基金會備份。
